

- Oujda, Morocco

- 0616-961684

À propos de moi

Développeur full stack passionné, spécialisé dans les solutions innovantes en développement front-end et back-end. Expertise en création d'interfaces utilisateur interactives et en conception d'applications robustes et évolutives

Réseaux sociaux

@Nabildrissi

in @Nabil Drissi

Langues

Francais : Avancé Arabe : Avancé Anglais : Intérmediaire

Connaissances techniques

Front: HTML, CSS, JavaScript,

TypeScript

React, Angular, Next.js, Redux, Material-UI, Bootstrap, JQuery, Ajax,

Thymeleaf.

Backend: Java, JEE, Spring,

Spring

Boot, Spring Data JPA, Spring Security, Hibernate, JUnit,

Keycloak

DevOps: Git, Docker, Jenkins,

Maven, SonarQube **Databases**:

SQL: MySQL, SQLServer NoSQL: Cassandra, MongoDB

Centres d'intérêt

Football

Programmation

Photoshop/Illustrateur

Voyages

Certification

- Microsoft Azure Services and Lifecycles
- Scrum Master Certification: Scrum Methodologies
- Java Programming: Solving Problems with Software
- React-Basics
- Introduction développement web (front-end).

Nabil DRISSI

INGÉNIEUR INFORMATIQUE

Diplômes et Formations

Cycle d'ingénieur des systèmes d'informatique

De 2021 à 2024 SupMTI Oujda

Technicien spécialisé en Développement Informatique

De 2018 à 2020 PIGIER ZAÏO

Baccalauréat en Sciences Physique - Chimie

2018 Lycée Hassan Ben Tabit ZAÏO

Expériences professionnelles

Développeur Fullstack

De février 2024 à août 2024 Tessi France

Conception et création d'une plateforme de gestion de carrière Tâches:

- Rédaction des documents des spécifications fonctionnelles et non fonctionnelles.
- Modélisation et conception de l'architecture technique du projet.
- Mise en place l'environnement technique de développement

Implémentation de fonctionnalités en respectant les bonnes pratiques et et les design patterns (Strategy, template , factory)

Stack technique: Next Js, Redux, Material UI, TypeScript, Java, Spring Boot, Spring Data, Hibernate, Querydsl, Spring Security, Keycloak, MySQL, Docker, Git, Sonarqube, Maven, Junit, Lombok, Log4j

Gestion: Scrum, Jira, Microsoft Teams

Optimisation de l'Efficacité Opérationnelle par l'Automatisation des Processus et l'Intégration de Microsoft Automate chez Certigna

Analyser les besoins en automatisation des différents départements de Certigna. Concevoir et développer des workflows automatisés pour améliorer l'efficacité opérationnelle.

Intégrer Microsoft Automate dans les systèmes existants pour faciliter les flux de travail.

Création d'une application web de commerce en ligne

De février 2023 à juillet 2023 SupMTI Oujda

Création d'une application web e-commerce en ligne

Objectif : Offrir aux utilisateurs la possibilité de publier et de rechercher des produits. Développement de la page d'accueil :

- Permet aux utilisateurs de se connecter ou de s'inscrire.
- Utiliser Redux pour gérer l'état de la connexion.

Développement de la page de publication du produit :

- Permet aux utilisateurs de créer de nouveaux produits.
- utilisé Axios pour envoyer les données produit au backend.

Développement de la page de recherche de produits :

• Permet aux utilisateurs de rechercher des produits par nom, catégorie ou prix.

Stack technique: Express, Node.js, React.js

Développeur Full Stack

De février 2022 à juillet 2022 SupMTI Oujda

Conception et développement de l'API REST :

• Gestion des comptes bancaires.

Mise en place de la sécurité :

- Mise en place d'une authentification de base avec Spring Security.
- Utilisation de la base de données relationnelle MySQL pour stocker les informations des comptes bancaires.

Développement de l'interface utilisateur :

- Utilisation de React.js pour permettre aux utilisateurs de consulter et gérer leurs comptes bancaires.
- Intégration de l'API RESTful avec l'interface utilisateur React.js pour une interaction fluide.

Test et assurance qualité :

Développement de tests unitaires et d'intégration pour assurer la fiabilité et la qualité de l'application

Stack technique: Spring Boot, Spring Data, Spring Security, Lombok, MySQL, React Js